臺灣高等法院臺中分院刑事判決　　　　　　　　　九十一年度上易字第一五六五號
　　上　訴　人
　　即　被　告　甲○○
右列上訴人因竊盜案件，不服台灣南投地方法院九十一年度易字第三０六號中華民國
九十一年六月二十一日第一審判決（起訴案號：台灣南投地方法院檢察署九十年度偵
字第一一二六、二五００號）提起上訴，本院判決如左：
    主      文
原判決關於甲○○部分撤銷。
甲○○共同連續攜帶兇器竊盜，處有期徒刑拾壹月。扣案之螺絲起子壹支、瓦斯噴燈
壹個及鑰匙壹支均沒收。
    事      實
一、甲○○基於意圖為自己不法所有之概括犯意，(1)、夥同具有犯意聯絡之張維鈞（
    因本案連續竊盜罪部分，經原審判處有期徒刑一年六月確定），共同於民國（下
    同）九十年三月十八日凌晨四時許，至南投縣埔里鎮○○里○○路五二一號丁○○經營之「全功能通信器材店」，由張維鈞攜帶客觀上足以危害人之生命、身體
    ，可供兇器使用之螺絲起子一支，甲○○則攜帶瓦斯噴燈一個，先由甲○○以螺
    絲起子撬開電動鐵捲門之開關盒後打開鐵捲門，並以瓦斯噴燈燒烤大門玻璃後，
    再將冷水潑向玻璃使之敞裂之方式，侵入上開通信器材店（侵入建築物部分未據
    告訴），竊取丁○○所有之大哥大電池四十七粒。得手後，正欲離去之際，為警
    當場查獲，並扣得螺絲起子一支及瓦斯噴燈一個。(2)、甲○○遭查獲後，仍不知
    悔改，復於九十年七月二日三時許，在南投縣埔里鎮○○里○○路一三四號前，
    以自備之鑰匙一支竊取丙○○所有之引擎號碼Ｃ○○三七六三ＥＦ一○號（車牌
    已註銷）自小貨車，得手後留供己用。嗣為警於九十年七月十三日十一時五十分
    許，在南投縣埔里鎮○○路與南安路路口查獲，並扣得鑰匙一支。
二、案經南投縣警察局埔里分局報告臺灣南投地方法院檢察署檢察官偵查起訴。
    理      由
一、訊據上訴人即被告甲○○（下稱被告）對於右揭竊盜事實坦白承認，核與同案被
    告張維鈞及被害人丙○○指述之情節相符，並有扣案之被告所有之鑰匙一支、瓦
    斯噴燈一個，同案被告張維鈞所有之螺絲起子一支，及卷附之贓物認領保管單二
    紙、車籍作業系統查詢認可資料一件、車號查詢汽車車籍一件可資佐證，事證明
    確，被告犯行堪予認定，應依法論科。
二、核被告所為事實欄(1)之行為，係犯刑法第三百二十一條第一項第三款之攜帶兇器
    竊盜罪；被告事實欄(2)之行為，係犯刑法第三百二十條第一項之竊盜罪。被告與
    同案被告張維鈞就事實(1)之竊盜犯行，有犯意之聯絡及行為之分擔，為共同正犯
    。被告一次攜帶兇器竊盜、一次普通竊盜犯行，時間緊接，所犯係構成要件相同
    之罪名，顯係基於概括犯意為之，為連續犯，論以攜帶兇器竊盜罪，並加重其刑
    。被告持自備鑰匙竊取事實(2)之公訴人認被告所為竊取被害人丙○○上開小貨車
    之行為，係犯刑法第三百二十一條第一項第三款之加重竊盜罪嫌，尚有未洽，然
    本件被告二次竊盜犯行，係連續犯裁判上一罪關係，從一重論以刑法第三百二十
    一條第一項第三款之加重竊盜罪，因此毋庸變更起訴法條。原審以被告罪證明確
    ，依法論罪科刑，固非無見，惟查：原判決以公訴人認被告所為竊取被害人丙○○上開小貨車之行為，係犯刑法第三百二十一條第一項第三款之加重竊盜罪嫌，
    尚有未洽，然其基本社會事實相同，應予變更起訴法條，依上述說明其變更起訴
    法條，尚有未合，於據上論結欄所引刑法第三百二十條第一項，亦屬贅引；又有
    罪之判決書，應於理由內分別情形記載，科刑時就刑法第五十七條或第五十八條
    規定事項所審酌之情形，刑事訴訟法第三百十條第三款定有明文，原判決論被告
    有連續竊盜犯行，科處有期徒刑十一月之刑，惟未依上述規定，於判決理由內載
    明依刑第五十七條審酌之情形，亦有不當。被告上訴意旨指摘原判決量刑過重，
    固無可取，惟原判決既有上述可議之處，自屬無可維持，應由本院將原判決關於
    被告部分撤銷改判。爰審酌被告有施用毒品前科（見本院被告全國前案紀錄表在
    卷可稽）、犯罪之動機、目的、手段、犯罪所生之損害及犯罪後態度等一切情狀
    ，量處其刑如主文第二項所示。扣案螺絲起子一支及瓦斯噴燈一個分別為被告及
    同案被告張維鈞豐所有，且共同供竊盜上開被害人丁○○所有之電池所用之物；
    鑰匙一支為被告所有，供其竊盜被害人丙○○所有小貨車所用之物，均應依法宣
    告沒收。
據上論斷，應依刑事訴訟法第三百六十九條第一前段、第三百六十四條、第二百九十
九條第一項前段，刑法第二十八條、第五十六條、第三百二十一條第一項第三款、第
三十八條第一項第二款，判決如主文。
本案經檢察官乙○○到庭執行職務。
中華      民      國　    九十一     年     十      月     二 　　日
                                臺灣高等法院臺中分院刑事第七庭
                                      審判長法　官　林　榮　龍
                                            法　官  黃　日　隆
                                            法  官　江　錫　麟
右正本證明與原本無異。
不得上訴。
                                            書記官　陳  振　海
中      華      民      國　    九十一     年     十      月     三 　　日
附錄本案論罪科刑法條：
中華民國刑法第三百二十一條：
犯竊盜罪而有左列情形之一者，處六月以上五年以下有期徒刑：
一  於夜間侵入住宅或有人居住之建築物、船艦，或隱匿其內而犯之者。
二  毀越門扇、牆垣或其他安全設備而犯之者。
三  攜帶兇器而犯之者。
四  結夥三人以上而犯之者。
五  乘火災、水災或其他災害之際而犯之者。
六  在車站或埠頭而犯之者。
前項之未遂罰之。
                                                                        Ｒ
